【裁判字號】    89,易,3077
【裁判日期】    900418
【裁判案由】    毒品危害防制條例
【裁判全文】
台灣桃園地方法院刑事判決                        八十九年度易字第三七七號
    公  訴  人  臺灣桃園地方法院檢察署檢察官
    被      告  甲○○
右列被告因違反毒品危害防制條例案件，經檢察官提起公訴（八十九年度毒偵字第五
六九三號、第五八九八號），本院判決如左：
    主  文
甲○○連續施用第二級毒品，處有期徒刑伍月。如易科罰金以參佰元折算壹日。扣案
安非他命壹小包（毛重零點四公克）沒收銷燬之。
    事  實
一、甲○○前曾於民國八十八年間因施用毒品案件，經依本院裁定送觀察、勒戒後，
    認無繼續施用毒品傾向，由台灣桃園地方法院檢察署檢察官於八十八年二月二十
    六日以八十八年度偵字第二八一０號不起訴處分確定。再因施用第二級毒品安非
    他命，經依本院以八十八年度毒聲字第五二二九號裁定送觀察、勒戒後，認有繼
    續施用毒品傾向，經檢察官聲請施以強制戒治並提起公訴，而先後經本院以八十
八年度毒聲字第五八八六號裁定，令入戒治處所施以強制戒治；及以八十八年度
    壢簡字第一一四一號判決處有期徒刑六月，於八十九年二月十日確定在案。旋又
    經本院以八十九年度毒聲字第一四一三號裁定停止戒治並交付保護管束在外。詎
    甲○○仍不知悔改，竟又另行起意，並基於概括犯意，在前揭保護管束期間內，
    自八十九年五月下旬間某日起至同年十一月三日起回溯九十六小時內某時止，連
    續在桃園縣八德市宵裡里店後二號廢棄三合院內、平鎮市不詳遊樂場等地，施用
    第二級毒品安非他命；前後約五次。嗣先於八十九年六月一日，在台灣桃園地方
    法院檢察署經觀護人採尿送驗而查獲；再於同年十一月三日，為警在上址廢棄三
    合院內查獲，並扣得安非他命一小包（毛重零點四公克）。而經檢察官聲請，由
    本院於八十九年七月三十一日以八十九年度毒聲字第四八二九號撤銷停止戒治，
    令甲○○入戒治處所施以強制戒治迄今。
二、案經桃園縣警察局中壢分局報請，及台灣桃園地方法院檢察署檢察官自動檢舉起
    訴。
    理  由
一、訊據被告甲○○坦承右揭犯行不諱，且經觀護人及警分別採集其尿液送驗結果，
    均呈甲基安非他命陽性反應，亦有台灣檢驗科技股份有限公司、桃園縣衛生局出
    具之尿液檢驗報告各一份附卷可稽，此外並有安非他命一小包扣案可資佐證。被
    告施用毒品之犯行，已堪認定。又被告前因施用毒品案件，經依本院裁定送觀察
    、勒戒後，認無繼續施用毒品之傾向，由台灣桃園地方法院檢察署檢察官於八十
    八年二月二十六日以八十八年度偵字第二八一０號不起訴處分確定在案，又因施
    用第二級毒品安非他命，經依本院以八十八年度毒聲字第五二二九號裁定送觀察
    、勒戒後，認有繼續施用毒品傾向，經檢察官聲請施以強制戒治並提起公訴，而
    先後經本院以八十八年度毒聲字第五八八六號裁定，令入戒治處所施以強制戒治
    ，及以八十八年度壢簡字第一一四一號判決處有期徒刑六月，於八十九年二月十
    日確定在案；旋又經本院以八十九年度毒聲字第一四一三號裁定停止戒治並交付
    保護管束在外，再於前揭保護管束期間，因本件施用第二級毒品安非他命犯行，
    經本院以八十九年度毒聲字第四八二九號裁定撤銷停止戒治，令被告入戒治處所
    施以強制戒治迄今各節，則有臺灣桃園地方法院檢察署刑案資料查註紀錄表、台
    灣高等法院被告全國前案紀錄表及本院八十八年度壢簡字第一一四一號刑事判決
    書各一紙附卷可參。又被告前因施用安非他命，經本院判決處有期徒刑六月，於
    八十九年二月十日確定在案，於其後之八十九年五月下旬間起，再犯本件施用安
    非他命犯行，兩者顯無連續犯裁判上一罪之關係，即本件犯行非前案既判力所及
    ，本院自應為實體審理，併予敘明。綜上所述，本件事證明確，被告三犯施用毒
    品犯行堪予認定。
二、查被告行為後，刑法第四十一條第一項業於九十年一月四日修正，將原犯最重本
    刑為三年以下有期徒刑以下刑之罪，而受六月以下有期徒刑或拘役之宣告，因身
    體、教育、職業或家庭之關係，執行顯有困難者，得以一元以上三元以下折算一
    日，易科罰金之規定，修正為「犯最重本刑為五年以下有期徒刑以下刑之罪，而
    受六個月以下有期徒刑或拘役之宣告，因身體、教育、職業、家庭之關係或其他
    正當事由，執行顯有困難者，得以一元以上三元以下折算一日，易科罰金」，並
    於九十年一月十日由總統公布施行，於同年一月十二日生效。經依新舊法比較結
    果，對被告並無不同，應依刑法第二條第一項前段規定，適用修正後之法律。核
    被告甲○○所為，係犯毒品危害防制條例第十條第二項之罪。持有安非他命之低
    度行為為施用之高度行為所吸收，不另論罪。公訴意旨雖未敘及被告自八十九年
    五月下旬間某日起至同年六月一日前施用毒品之事實，惟此部分犯行與前開已起
    訴之事實間有連續犯裁判上一罪之關係，本院自得併予審酌。其多次施用毒品行
    為時間密接、所犯構成要件相同罪名，顯係基於概括犯意而為，應依連續犯規定
    以一罪論。爰審酌被告經二次觀察勒戒後仍再犯罪，顯見戒毒意志不堅，及其犯
    罪戕害自身，尚無害及他人，且犯罪後坦承犯行，態度良好等一切情狀，酌情量
    處如主文所示之刑，並諭知易科罰金之折算標準，以資懲儆。扣案安非他命壹小
    包為毒品，依毒品危害防制條例第十八條第一項前段規定沒收銷燬之。
據上論斷，應依刑事訴訟法第二百九十九條第一項前段，毒品危害防制條例第十條、
第二項第二十條第三項前段、第十八條第一項前段，刑法第二條第一項前段、第十一
條前段、第五十六條，修正後刑法第四十一條第一項前段，罰金罰鍰提高標準條例第
二條，判決如主文。
本案經檢察官鍾和憲到庭執行職務
中        華        民        國      九十    年    四    月    十八    日
                                      台灣桃園地方法院刑事第五庭
              法  官    陳  彥  宏
右正本證明與原本無異。
如不服本判決，應於送達後十日內，向本院提出上訴狀。
                                          書記官    翁  其  良
中       華         民        國      九十    年    四    月    十八    日
論罪科刑法條：毒品危害防制條例第十條第二項


司法院資訊處製作；財團法人民間司法改革基金會備份。
